ANTONIEL DAMIÃO HENRIQUES DA SILVA 1

1998

FULLSTACK DEVELOPER

antonieldamiao2016@gmail.com | (83) 99948-8953 | João Pessoa, Paraíba, Brasil | Antoniel-silva

RESUMO

Profissional formado em Análise e Desenvolvimento de Sistemas, com 4 anos de experiência em desenvolvimento de software e soluções tecnológicas. Busco uma oportunidade onde possa aplicar minhas habilidades técnicas e conhecimentos adquiridos, contribuindo para o crescimento da empresa e meu desenvolvimento profissional contínuo. Sou comprometido, proativo e organizado, com sólida capacidade de trabalhar em equipe e habilidades de comunicação eficazes. Estou sempre em busca de novos desafios, com o objetivo de expandir minha experiência.

EXPERIÊNCIA

Desenvolvedor FullStack na RedeNet soluções tecnológica

2021 - Presente

- Desenvolvedor FullStack, atuando com Python, Java, Javascript, Mongodb,MySQL
- · Redes neurais, Deep learning, Machine learning
- Lider de Equipe, Comunicação e proatividade

Projeto de Extensão da IFPB

2021.1 - 2021.2

 Desenvolvimento de protótipo microcontrolado de baixo custo com aplicação móvel e dashboard web para treinamento de velocidade de reação e agilidade

Projeto de Extensão da IFPB

2020.1 - 2020.2

 Desenvolvimento de protótipo de baixo custo para treinamento de velocidade de reação e agilidade baseado em ESP32

FORMAÇÃO

Análise e Desenvolvimento de Sistema IFPB

2017 - 2021

HABILIDADES

- JavaScript
- Python
- Java
- HTML e CSS
- VueJS
- ReactJS
- React Native
- NodeJS
- NextJS
- MySQL
- SpringBoot
- AngularJS

- Docker
- Spring
- Ionic
- Firebase
- PostgreSQL
- MongoDB
- Redis
- TailwindCSS
- Wordpress
- Proativo
- Fácil Aprendizado
- Comunicativo